# 收回破产债权的账务处理

提问人：aczhukai 时间：2012-02-02 03:23:33
企业收回的破产债权（应收账款且已经计提了减值准备），应该如何进行账务处理？是借：现金 （或其他资产），贷：应收账款（营业外收入？）。陕鼓动力的做法是，“鉴于与江苏铁本项目有关的损失公司已在以前年度分期核销，根据前述裁定，公司将于本期转销原账面预收账款并相应增加本期营业外收入8303.2万元；预计可以获得的破产债权清偿金额489.75万元，公司将在实际收到清偿金时确认为营业外收入。” 这种做法和收回已核销的坏账的做法，不完全吻合。请教各位大侠，究竟应该怎么做？ 收回与应收账款有关的破产债权，如何在现金流量表中反映？“是销售商品提供劳务所收到的现金”，还是“收到的与其他经营活动有关的现金”？

回答人：chenyiwei
收回应收帐款（包括作为破产债权收回），本企业原先已经确认对应的营业收入，商品或劳务已经提供，则列报为“销售商品、提供劳务收到的现金”。 如果是对方支付的解约补偿或者违约金，本企业并未提供对应的商品或劳务的，则作为“收到的其他与经营活动有关的现金”。